Inventaris van het archief van de Staten van Holland en West-Friesland, 1572-1795
Nationaal Archief, Den Haag
- Bijzonder, II
  - Zeezaken, P
    - Missive van de vice-admiraal Witte Cornelisz. de With aan de Staten van Holland met verzoek om nadere instructies hoe zich te gedragen bij een ontmoeting met Engelse schepen, geschreven in het schip "Princes Lowijse" voor Den Briel., 1652 mrt. 20; 6150; 1 stuk
    - Missive van Maarten Harpertszoon Tromp aan de Staten van Holland van 31 januari 1653, met het verslag van een zee-expeditie, 1653; origineel; met bijlagen; origineel., 6151; 3 stukken
    - Missive van de Staten-Generaal aan de Staten van Holland betreffende de bouw van 36 oorlogsschepen; origineel., 1688 feb. 14; 6152; 1 stuk
  - Verhouding van Holland tot andere gewesten en streken, Q
    - Stukken betreffende de verhouding van Ameland tot Holland, (1615); met bijlagen, 1395-1615., Stukken betreffende de soevereiniteit van Ameland, bijeengebracht uit resoluties van de Staten-Generaal, 1586-1665.; Missive van de Staten van Friesland aan de Staten-Generaal betreffende een van Duitse zijde tegen het eiland Ameland op touw gezette onderneming, 1676, afschrift; met bijlagen, 1676.; 1395-1676; 1280.2; 3 omslagen
    - Instructie van de Staten-Generaal voor de personele bezetting van de Raad van Brabant, 6 juli 1669, afschrift., Memorie van de graaf van Megen voor de Staten-Generaal over de souvereiniteit van het graafschap Megen.; Stukken betreffende de belasting in Ravestein en het verlenen van Matthias Römer door de hertog van Nieuwburg met "de waard voor Ravesteyn in de Maas en het Maasveer" aldaar, 1664-1650; afschriften.; Stukken betreffende de inkomsten uit Ravensteinse goederen. [Opgesteld i.v.m. goederenruil met koning van Pruisen.]; Memorie van de stad 's-Hertogenbosch voor de Staten-Generaal dat de steden in het land van Ravenstein en Megen onder het hertogdom Brabant en speciaal onder de meierij van Den Bosch vallen; afschrift.; Memorie, opgesteld om de aanslag van Ravestein in de verpondingen vast te stellen, houdende de instructie voor de stad en het land Ravesteyn, (ca. 1750).; [ca. 1650-1750]; 1280.3; 1 stuk, 1 deel en 3 omslagen
    - Memories van het landschap Drenthe voor de Staten-Generaal, met bijlagen., 1594, 1673; 1280.1; 2 omslagen
      om sessie in de generaliteitscolleges te krijgen, 1594; [ook over het molesteren van Drenten bij Zwartsluis]
      om de voorgenomen verpachting van de gemene middelen te Coevorden door de Raad van State tegen te houden en de privileges te handhaven, 1673
    - Kwitanties en rekening van de betaling van het garnizoen van Vreeburg onder Maximiliaan van Hennin, heer van Bossu, bij de overgave van Utrecht, in 1576., 1369L; 1 omslag
      Zie voor de verhouding met Utrecht ook 1359h en 1359hh in de rubriek Waterstaatszaken en 1369c in de rubriek fortificaties.
      voorm. Loketkast van Holland, B 20, nr. 11
    - Stukken betreffende de grensscheiding tussen Holland en Zeeland op het eiland Overflakkee., 1758; 2078***; 2 katernen en 2 stukken
      Eén gekleurde kaart.
    - Register houdende de resoluties genomen door de Staten van Holland en gedeputeerden van de Staten van Zeeland over de periode 23 aug. 1575 - 2 sep. 1577 na het sluiten van de Unie tussen Holland en Zeeland op 4 juni 1575; gelijktijdig afschrift., 1575-1577; 1272; 1 deel
    - Stukken betreffende het verzoek van Zeeland haar inwoners, die in Holland grond bezitten of die om hun ambten in Holland moeten wonen, vrij te stellen van de 1000e penning en andere belastingen., 1621-1628; 1369E; 1 omslag
    - Registers houdende resoluties van de Staten van Holland, rapporten en adviezen betreffende de verhouding tussen het gewest Holland en het gewest Zeeland; gelijktijdige afschriften. Met indices., 1653-1680; 1273-1279; 7 delen
      - 1653 mei 15 - 1654 juli 25, 1273
      - 1654 aug. 6 - 1656 dec. 11, 1274
      - 1656 dec. 13 - 1660 dec. 7, 1275
      - 1661 mrt. 4 - 1664 dec. 14, 1276
      - 1665 jan. 14 - 1668 dec. 13, 1277
      - 1669 feb. 22 - 1674 aug. 2, 1278
      - 1675 mrt. 26 - 1680 dec. 12, 1279
- Inventarissen van archieven van de Staten van Holland en van Gecommitteerde Raden, III
  - Inventaris van stukken aangetroffen in het sterfhuis van Paulus Buys, landsadvocaat van Holland, opgemaakt door Johan van Oldenbarnevelt, zijn opvolger; net., 1600 mrt; 6395; 1 katern
  - Inventaris van stukken van de Staten van Holland en van enige particulieren, aangetroffen in de charterkamer, opgemaakt door Anthonie van der Wolff, secretaris van Holland, ingevolge de resolutie van 4 feb. 1631 van de Gecommitteerde Raden., [1631-1789]; 6396-6400; 5 delen
    - concept-exemplaar, 1631., 6396
    - net-exemplaar; met vermelding van de loketkasnummering, 1631; met aantekening van de hand van Herbert van Beaumont, zijn opvolger, welke stukken ontbreken, 1645., 6397
    - Afschrift, 1631., 6398
    - Afschrift, 1631., 6399
    - Afschrift, 1789., 6400
      Door J.S. Cassa gemaakt voor L.P. van de Spiegel.
  - Inventaris van stukken aangetroffen in het sterfhuis van Anthonie van der Wolff, secretaris van Holland, opgemaakt door Johan Weller, zijn domestique klerk; origineel., 1640; 6402; 1 katern
  - Tafel op het "Witte register met de rode roos" over de periode 1586-1596, opgemaakt in 1649., 1586-1649; 6403; 1 katern
  - Diverse inventarissen; bevat:, Inventaris van de stukken van de Leen- en Registerkamer die zich bevonden in de registerkamer van Holland en in het "keizershuis" in Gouda, opgemaakt door Vincent Damasz., rekenmeester in Holland, 1552; afschrift, 1649. Fol. 1-325 verso; met inhoudsopgave.; Inventaris van het sterfhuis van Johan van Oldenbarnevelt, 1631; afschrift, 1649; met een verkorte versie. Fol. 326-369.; Inventaris van stukken van Holland die zich bevonden op de zolder boven de audiëntie van de rol van het Hof van Holland en de aangrenzende torenkamer, opgemaakt door Gerard Schaep. Fol. 374-399.; Inventaris van alle boeken en registers van het Hof van Holland, over de periode 1428-1619, opgemaakt door Wouter de Witthe, klerk van de griffie van het Hof van Holland in opdracht van Anthonie Duyck, 1619; afschrift, 1650. Fol. 407-411.; [1428-1650]; 6422; 1 band
  - Inventaris van de stukken berustende in de charterkamer van Holland opgemaakt door J.S. Cassa, 1792-1793; 6166, 6401; 2 delen
    - Net-exemplaar, 6401
    - Net-exemplaar; met aanvullingen, 1793., 6166
- Stukken behorend tot andere archieven, IV
  - Archieven samenhangend met die van de Staten van Holland, A
    - Ridderschap, A.1
      - Aantekeningen van vergaderingen en besognes van de Staten van Holland, gemaakt door een lid van de Ridderschap; met in de kantlijn op sommige plaatsen het standpunt van de Ridderschap en het uiteindelijke besluit dat is genomen., 1672; 6323-6325; 3 katernen en 3 stukken
        Inv.nrs. 6324 en 6325 vullen elkaar aan.
        - 1672 februari 4 – april 14, 6323
        - 1672 mei 29 – augustus 30, 6324
        - 1672 juni 11, 13, 29 – augustus 29, 6325; 1 katern en 3 stukken
      - Stukken ingekomen bij de Ridderschap betreffende geschillen tussen Spanje en de Republiek over het inbeslagnemen van schepen en de vaart op West-Indië; met aantekeningen van vergaderingen hierover met de colleges ter admiraliteit en de Staten van Holland; klad, net en afschriften., 1736 september 14 – 1740 maart 4; 6326; 1 pak
      - Minuut-notulen van de Ridderschap betreffende zaken, voornamelijk militaire aangelegenheden in behandeling bij de Staten van Holland, waarover zij hun advies moeten uitbrengen, 1737-1746; met bijlagen., 6327; 1 pak
        Bijlagen in druk.
      - Leggers van de erf- en vrouwepachten, opstallen, los- en erfrenten, recognities, obligaties, houtverkopingen en rantsoen-, visserij-, waag-, kaas-, hofstede-, hoender- en comparitiegelden van goederen van de abdijen van Rijnsburg en Leeuwenhorst., 1759-1770; 6328-6332; 5 delen
        In de leggers wordt verwezen naar kaartboeken; zie bijlage I van de inventaris van het archief van de Ridderschap, 1572-1795.
        Zie ook de beschrijvingen, verwijzingen en opmerkingen bij inv. nr. 350-411 van de bovengenoemde inventaris.
        - Goederen van de abdij van Rijnsburg gelegen in Rijnland; met index op pachters,1759-1768, 6328
          Folio 1-395.
          Komt voor de periode 1759-1768 overeen met inv.nrs. 350-369 van de bovengenoemde inventaris.
        - Goederen van de abdij van Rijnsburg gelegen in Westland en Delfland; met index op pachters,1759-1768, 6329
          Folio 426-541.
          Komt voor de periode 1759-1768 overeen met inv.nrs. 370-382 van de bovengenoemde inventaris.
        - Goederen van de abdij van Leeuwenhorst gelegen in Rijnland; met index op pachters,1759-1768, 6330
          Folio 566-800.
          Komt voor de periode 1759-1768 overeen met inv.nrs. 383-397 van de bovengenoemde inventaris.
        - Goederen van de abdij van Leeuwenhorst gelegen in Westland en Delfland; met index op pachters,1759-1768, 6331
          Folio 826-886.
          Komt voor de periode 1759-1768 overeen met inv.nr. 398 van de bovengenoemde inventaris.
        - Goederen van de abdij van Rijnsburg gelegen in Rijnsburg, Rijnland, Westland en Delfland en van de abdij van Leeuwenhorst gelegen in Rijnland, Westland en Delfland,1759-1770, 6332
          Folio 906-1353.
          Komt voor de periode 1759-1770 overeen met inv.nrs. 399-408 van de bovengenoemde inventaris.
    - Raadpensionarissen, A.2
      - Anthonie van der Heim, A.2.1
        - Memorie van Robert Trevor, gezant van Groot-Brittannië in de Republiek over het belastingstelsel in Holland; afschrift., 1746; 6374; 1 deel
          In het Engels.
          Getiteld "Finances".
      - Jakob Gillis, A.2.2
        - Akte van aanstelling van Jakob Gillis tot raadpensionaris door de Staten van Holland., 1746 september 9; 6385; 1 charter
      - Pieter van Bleiswijk, A.2.3
        - Missive van Okker Gevaerts, aan (Pieter van Bleiswijk) betreffende het recht van benoeming door de ambachtsheer van Simonshaven en Biert van "het gantse gecombineerde gerecht" en de predikant aldaar; net., 1764 oktober 4; 6366; 1 stuk
      - Johan de Witt, A.2.4
        - Register van missiven van Johan de Witt aan verscheidene colleges en gezanten in het buitenland; afschriften., 1656-1671; 5793-5808; 16 delen
          Grotendeels gelijk aan de minuten in inv.nrs. 2644-2664 in het archief van de Staten van Holland maar deze laatste exemplaren zijn vollediger.
          Afgeschreven in opdracht van Johan de Witt, meestal door de commies Jacob van den Bosch.
          - 1656 januari 1 – december 29, 5793
          - 1657 januari 1 – december 21, 5794
          - 1658 januari 3 – december 31, 5795
          - 1659 januari 3 – december 31, 5796
          - 1660 januari 2 – december 31, 5797
          - 1661 januari 5 – december 30, 5798
          - 1662 januari 3 – december 20, 5799
          - 1663 januari 11 – november 15, 5800
          - 1664 januari 3 – december 31, 5801
          - 1665 januari 4 – december 31, 5802
          - 1666 januari 4 – december 30, 5803
          - 1667 januari 4 – december 31, 5804
          - 1668 januari 2 – december 8, 5805
          - 1669 januari 1 – december 29, 5806
          - 1670 januari 13 – december 31, 5807
          - 1671 januari 1 – december 31, 5808
    - Secretarissen van de Staten en Gecommitteerde Raden van Holland, A.3
      - "Papieren geschriften, tractaaten etc. tegen het octroy, gegeven bij zijn keizerlijke Majesteit aan de Compagnie van Ostende", 1720-1727; 2973; 1 pak
        Afkomstig van Willem Buys, pensionaris van Amsterdam, 1693-1725, 1e secretaris van de Staten van Holland, 1726-1749. In 1882 op auctie Gouda Quint in Amsterdam aangekocht. Zie ook auctie 23-10-1865 collectie Tijdeman bij Nijhoff.
      - Aantekeningen van Caspar Clotterbooke, eerste secretaris van de Staten van Holland, van de besluiten genomen in de vergaderingen van de Staten van Holland per agendapunt; met vermelding van de wijze van afdoening; concepten., 1771-1791; 6335-6345; 11 delen
        1777 mei 18 – 1779 maart 23 en 1782 oktober 12 – 1784 juni 7 ontbreken.
        - 1771 juli 3 – 1773 juli 6, 6335
        - 1773 juli 7 – 1775 mei 20, 6336
        - 1775 juli 12 – 1777 mei 17, 6337
        - 1779 maart 24 – 1780 december 30, 6338
        - 1781 januari 3 – 1782 oktober 11, 6339
        - 1784 juni 8 – 1785 augustus 19, 6340
        - 1785 augustus 24 – 1786 oktober 21, 6341
        - 1786 oktober 25 – 1787 juli 28, 6342
        - 1787 juli 31 – 1788 juni 27, 6343
        - 1788 juli 2 – 1790 maart 13, 6344
        - 1790 april 7 – 1791 mei 20, 6345
    - Gedeputeerden te velde, A.4
      - Missiven van de Staten van Holland aan Cornelis Hop en Hieronymus van Beverningh, gedeputeerden te velde; net., 1672 juni 16; 6346; 4 stukken
    - Kantoor van de Financie van Holland, A.5
      - Staten van de opbrengst en onkosten van de collectieve middelen van het Zuiderkwartier op basis van maandstaten van de ontvanger-generaal en de ontvangers van de verschillende comptoiren; net, 1750-1770; met bijlagen., 6347; 1 band
      - Lijst van de steden en dorpen van het Zuiderkwartier zoals vermeld in de maandlijsten van de ontvangers van de gemenelands middelen; net., [1770]; 6348; 1 katern
    - Rekenkamer der Domeinen, A.6
      - Rekeningen gedaan door Dirck Gool, griffier van de lenen van de grafelijkheid van Holland, in handen van Philips Doublet, rentemeesters-generaal van de espargnes, van de opbrengst van heergewaden, kamerling- en deurwaardersrechten over de jaren 1618-1629; afschrift., 19e eeuws; 6421; 1 pak
      - Inventaris van kaarten en andere stukken aangetroffen in het sterfhuis van landmeter Goodtschalck van der Hulst, 1652, met een lijst van de stukken die zijn opgehaald., 6418; 1 katern en 1 stuk
      - Rekest van het bestuur van Weesp en Weespercarspel aan de Raden en Rekenmeesters der Domeinen om octrooi voor het maken van een sluis en verhoging van dijken, 1675; origineel; met bijlagen, afschriften., 6349; 3 stukken
      - Stukken betreffende het land van Vianen en Ameide, gesteld in handen van de advocaat-fiscaal der domeinen., 1726-1801; 6350; 1 pak
      - Aantekeningen betreffende vergaderingen over problemen bij de benoeming van een predikant in Urshem; minuten., 1756, 1757; 6351; 7 stukken
      - Uittreksel uit de resoluties van Gecommitteerde Raden van Holland betreffende een betaling aan de stempelsnijder Adrianus van Baarl., 1766; 6352; 1 stuk
      - Lijst van de stukken die berusten in de Rekenkamer., 18e eeuw; 6419; 1 katern
    - Kantoor van de Collectieve Middelen, A.7
      - Register der "cautiën" van de hoofdgaarders en gaarders per belastingkantoor met vermelding van hun namen en de datum waarop hun borgtocht in een notariële akte is vastgelegd, met de hoogte van de borgtocht en de naam van de notaris voor wie de akte gepasseerd is., begonnen in 1750 met aanvullingen tot en met 1796; 6353; 1 deel
        Zie ook inv. nr. 1240 van het archief van het Kantoor van de Collectieve Middelen.
      - Register van de "bediendens" van de collectieve middelen in het comptoir Schiedam; met index., begonnen in 1758 met aanvullingen tot 1805; 6354; 1 deel
      - Rekeningen van de eerste en tweede honderdste penning op de ambten., 1795-1805; 6355-6357; 3 delen
        Op alle exemplaren: "voor de rendant".
        - Brielle en de Fortificatie Hellevoetsluis., 6355
        - Gorinchem., 6356
        - Delft., 6357
    - Houtvesterij, A.8
      De stukken zijn afkomstig van secretaris van de houtvesterij De Vrindt.
      - Resolutie van de houtvesterij van Holland, betreffende de financiële voordelen van het uitroeien van konijnen in de duinen; concept., [1761]; 6358; 1 katern
      - Resoluties van de houtvesterij van Holland betreffende problemen bij het uitvoeren van de resolutie op het uitroeien van konijnen., 1763 maart 4, juni 15 en augustus 4; 6359; 3 katernen
      - Uittreksel uit de ordonnantie op de houtvesterij van 24 juli 1767; met de daarbij aangegeven boeten., z.d.; 6360; 1 katern
      - Stukken betreffende de liquidatie tussen de secretaris van de houtvesterij de Vrindt en de substituut-luitenant houtvester Pijnger., 1785-1794; 6361; 1 omslag
    - Stadhouder van de lenen, A.9
      De stukken zijn afkomstig van Pieter Steyn als stadhouder van de lenen.
      - Stukken door Gecommitteerde Raden van Holland om advies in handen gesteld van Pieter Steyn, stadhouder van de lenen; netten; met kladaantekeningen., 1759 en 1764; 6362; 1 omslag
    - Rekenkamer ter auditie / Provinciale rekenkamer voor Holland en West-Friesland, A.10
      De rekenkamer ter auditie is in 1751 opgevolgd door de Provinciale rekenkamer voor Holland en West-Friesland.
      - Notulen van vergaderingen van de Gecommitteerden in de Provinciale Rekenkamer; afschriften met indices., 1777-1779; 6369; 1 pak
    - Leden van Gecommitteerde Raden, A.11
      De stukken zijn afkomstig van Jan Elias Huydecoper van Maarsseveen.
      - Minuten van adviezen en aantekeningen van Jan Elias Huydecoper van Maarsseveen; met uittreksels uit resoluties van de Staten van Holland en van Gecommitteerde Raden en andere stukken, door hem behandeld als lid van Gecommitteerde Raden, waarin hij van 1768 tot 1789 bij toerbeurt zitting had., 1768-1786; 6386-6393; 3 omslagen, 3 pakken, 2 stukken
        - Geschut en geschutgieterijen,1768-1780, 6386; 1 pak
        - Domeinen ressorterend onder het kantoor van Voorne en de Beijerlanden,1768-1779, 6387; 1 omslag
        - Inspecties van de grote en kleine fortificaties,1769-1780, 6388; 1 pak
        - Waterstaat van de Vijfherenlanden,1769-1782, 6389; 1 pak
        - Pannerdens kanaal,1769-1780, 6390; 1 omslag
        - Geschil tussen de Grafelijkheid van Holland en de prins van Oranje over de visserij in het "Honderdland" in de Maas,1770-1771, 6391; 1 omslag
        - Advies inzake een wijziging van het reglement op de vervening voor Ankeveen,1784, 6392; 1 stuk
        - Memorie inzake de kosten van het herstellen van zeeweringen bij Den Helder,1786, 6393; 1 stuk
    - Staten van Holland vóór 1572, A.12
      - Inventaris van stukken aangetroffen in het sterfhuis van Willem Aelbrecht van Loo, landsadvocaat van Holland, overgeleverd door Adriaan van der Goes, zijn opvolger., 16e eeuw; 6394; 1 deel
    - Leen- en registerkamer, A.13
      - Inventaris van boeken en registers aangetroffen in de registerkamer van Holland, opgemaakt door Gerard Schaap, net; met begeleidend schrijven uit 1840., 1649; 6420; 1 katern en 1 stuk
  - Stukken afkomstig uit andere overheidsarchieven, B
    - Gecommitteerde Raden van het Zuiderkwartier, B.1
      Voor resoluties van voor 1621, zie de resoluties van de Staten van Holland.
      - Instructies gearresteerd door de Staten van Holland en Gecommitteerde Raden., 1723 juni 29 - 1793 juni 18; 1820; 1 pak
      - Minuten van uitgaande brieven van de Staten van Holland en Gecommitteerde Raden., 1766; 1483; 1 pak
      - Index bevattende de namen der subalterne officieren., 19e eeuw; 1815; 1 deel
        Index op de namen voorkomende in inv. Holland nrs. 3009-3278, (minuut-resoluties Gecommitteerde Raden, 1657-1795.)
    - Provinciaal Bestuur van Holland, B.2
      - Lijst van publikaties (in 1797) van het Provinciaal Bestuur; met aantekeningen over de verzending hiervan., 1829.7; 1 katern
      - Alfabetische registers op de (gewapende burgerwacht) in Amsterdam, per district een register., [1797]; 1356*-1356.9; 15 delen
        - district 1, 1356.1
        - district 2, 1356.2
        - district 3, 1356.3
        - district 4, 1356.4
        - district 5, 1356.5
        - district 6, 1356.6
        - district 7, 1356.7
        - district 8, 1356.8
        - district 9, 1356.9
        - district 10, 1356.10
        - district 11, 1356.11
        - district 12, 1356.12
        - district 13, 1356.13
        - district 14, 1356.14
        - district Y en Meer, 1356*
    - Departementaal Bestuur van Holland, B.3
      - Alfabetische lijst van studenten en verdere leden van de Universiteit van Leiden aan wie geen dedommagement is toegekend, volgens decreet van 26 januari 1804, opgesteld op 25 februari 1806; met wijzigingen., 1804-1806; 1782; 1 katern
  - Particuliere stukken, C
    - Particuliere stukken van mr. Jan de Groot: - rakende de goederen van zijn halfbroer A. van Overschie, 1584-1588 - als rentmeester van Philip Ernst van Hohenlohe, baron van Liesvelt, 1588, 1607-1615 - over een proces-inventaris over de alimentatie van een natuurlijk kind, 1601 met enige losse aantekeningen, z.d.., [1584-1615]; 1369H; 1 omslag